臺灣高雄地方法院民事裁定　　　　　　109年度鳳簡字第381號
原　　　告　簡志宇　


訴訟代理人　陳裕文律師
　　　　　　林于軒律師
被　　　告　鍾白莉　

　　　　　　古桂華　
　　　　　　王山求　
　　　　　　王智惠　

　　　　　　王永隆　
　　　　　　李王雪（王清木之繼承人）

　　　　　　王康夫（王清木之繼承人）

　　　　　　吳王稻（王清木之繼承人）

　　　　　　王萬枝（王清木之繼承人）

　　　　　　王平（王清木之繼承人）

　　　　　　王火炎（王清木之繼承人）

　　　　　　梁王秀忍（王清木之繼承人）

　　　　　　鄒春香（王清木之繼承人）

　　　　　　鄒樹香（王清木之繼承人）

　　　　　　鄒昇晃（王清木之繼承人）

　　　　　　謝鳳錦（王清木之繼承人）

　　　　　　謝松廷（王清木之繼承人）

　　　　　　謝鳳玲（王清木之繼承人）

　　　　　　謝松年（王清木之繼承人）

　　　　　　朱玉慧（王清木之繼承人）

　　　　　　吳承融（王清木之繼承人）

　　　　　　吳承駿（王清木之繼承人）

　　　　　　吳虹霖（王清木之繼承人）

上　一　人
法定代理人　朱玉慧（王清木之繼承人）
　　　　　　　　　　　住同上
　　　　　　吳松林（王清木之繼承人）
　　　　　　　　　　　住屏東縣○○市○○里○○00號
　　　　　　　　　　　（應受送達處所不明）
　　　　　　吳松洲（王清木之繼承人）
　　　　　　　　　　　住高雄市○○區○○街000巷0○0號
　　　　　　吳松山（王清木之繼承人）
　　　　　　　　　　　住高雄市○○區○○路000巷0號
　　　　　　鍾福崑（王清木之繼承人）
　　　　　　　　　　　住屏東縣○○市○○街00巷0○0號
　　　　　　鍾宜芬（王清木之繼承人）
　　　　　　　　　　　住同上
　　　　　　鍾尚哲（王清木之繼承人）
　　　　　　　　　　　住同上
　　　　　　陳吳玉珠（王清木之繼承人）
　　　　　　　　　　　住高雄市○鎮區○○○路00號
　　　　　　簡照雄（王清木之繼承人）
　　　　　　　　　　　住高雄市○○區○○路00○0號
　　　　　　王雯貞（王清木之繼承人）
　　　　　　　　　　　住高雄市○○區○○路00○00號7樓
　　　　　　王奕立（王清木之繼承人）
　　　　　　　　　　　住高雄市○○區○○路○段00號
　　　　　　王雯敏（王清木之繼承人）
　　　　　　　　　　　住高雄市○○區○○街000巷0號9樓
　　　　　　王郭秀錦（王清木之繼承人）
　　　　　　　　　　　住高雄市○○區○○路○段00號
　　　　　　陳王綾綢（王清木之繼承人）
　　　　　　　　　　　住高雄市○○區○○路00號12樓
　　　　　　王炎紅（王清木之繼承人）
　　　　　　　　　　　住臺北市○○區○○街00巷00○0號6樓
　　　　　　王政憲（王清木之繼承人）
　　　　　　　　　　　住高雄市○○區○○街0號
　　　　　　王政泰（王清木之繼承人）
　　　　　　　　　　　住高雄市○○區○○路00號6樓
　　　　　　王簡月裡（王清木之繼承人）
　　　　　　　　　　　住高雄市○○區○○○路000號7樓
　　　　　　翁月利（王清木之繼承人）
　　　　　　　　　　　住新北市○○區○○街000巷0弄00號2
　　　　　　　　　　　樓
　　　　　　　　　　　居新北市○○區○○街000巷0弄00○0
　　　　　　　　　　　號
　　　　　　王鼎元（王清木之繼承人）
　　　　　　　　　　　住新北市○○區○○街000巷0弄00號2
　　　　　　　　　　　樓
　　　　　　　　　　　居臺北市○○區○○街00巷00○0號
　　　　　　王琳淵（王清木之繼承人）
　　　　　　　　　　　住新北市○○區○○路00巷00號6樓
　　　　　　王稠鳳（王清木之繼承人）
　　　　　　　　　　　住高雄市○○區○○路00號
　　　　　　王東山（王清木之繼承人）
　　　　　　　　　　　住高雄市○○區○○○路000號3樓
　　　　　　王稠寶（王清木之繼承人）
　　　　　　　　　　　住高雄市○○區○○○路000號6樓
　　　　　　王績如（王清木之繼承人）
　　　　　　　　　　　住高雄市○○區○○○路000號5樓
　　　　　　王文濱（王清木之繼承人）
　　　　　　　　　　　住高雄市○○區○○路00號
　　　　　　余茂森（王清木之繼承人）
　　　　　　　　　　　住高雄市○○區○○○路0號
　　　　　　余水錦（王清木之繼承人）
　　　　　　　　　　　住高雄市○○區○○路000巷0號
　　　　　　劉王美齡（王清木之繼承人）
　　　　　　　　　　　住高雄市○○區○○路000○00號
　　　　　　王陳金利（王清木之繼承人）
　　　　　　　　　　　住高雄市○○區○○路00號
　　　　　　王麗惠（王清木之繼承人）
　　　　　　　　　　　住高雄市○○區○○路00號
　　　　　　王華山（兼王清木之繼承人）
　　　　　　　　　　　住高雄市○○區○○○路000號7樓
　　　　　　林俊寬律師即王讚煌之遺產管理人
　　　　　　　　　　　住高雄市○○區○○路000號10樓之2
　　　　　　王明富　　住高雄市○○區○○路000號
　　　　　　王財福　　住高雄市○○區○○○路000巷000號
　　　　　　王敏郎　　住高雄市○○區○○路000巷000號
　　　　　　王添洋　　住高雄市○○區○○路000○00號8樓
　　　　　　　　　　　居高雄市○○區○○路000巷00號五樓
　　　　　　王敏東　　住高雄市○○區○○街00巷00號
　　　　　　王國勝　　住高雄市○○區○○路00號
　　　　　　王堂禧　　住同上
　　　　　　王銘良　　住桃園市○○區○○路000巷00○0號14
　　　　　　　　　　　樓
　　　　　　　　　　　居高雄市○○區○○路000巷0號
　　　　　　王松藏　　住高雄市○○區○○路000號
　　　　　　王飛龍　　住高雄市○○區○○路000號
　　　　　　王宗寶　　住高雄市○○區○○路00巷00號
　　　　　　王財旺　　住高雄市○○區○○路000號
　　　　　　王福賜　　住高雄市○○區○○路00巷00號
　　　　　　王坤明　　住高雄市○○區○○路00巷00號
　　　　　　黃文瑞　　住屏東縣○○市○○街000號6樓
　　　　　　王正崑　　住高雄市○○區○○路00號
　　　　　　王文在　　住高雄市○○區○○○路000號
　　　　　　王在鶯　　住高雄市○○區○○路000號
　　　　　　王明本　　住高雄市○○區○○路000號
　　　　　　王明北　　住高雄市○○區○○路000○0號
被　　　告　財政部國有財產署
　　　　　　　　　　　設臺北市○○區○○○路000巷00號
法定代理人　曾國基　　住同上
訴訟代理人　黃莉莉　　住高雄市○○區○○○路00號18樓
複代理人　　陳緯耀　　住同上
被　　　告　朱美丹　　住高雄市○○區○○○路000號
　　　　　　王亦巨　　住高雄市○○區○○路00○0號
　　　　　　王昭發　　住高雄市○○區○○路000○0號
上　一　人
法定代理人　林秋根　　住同上
被　　　告　王清貴　　住高雄市○○區○○路00○0 號
　　　　　　梁瑛政　　住高雄市○○區○○○街000號4樓
　　　　　　王崑生　　住高雄市○○區○○路000○00號
　　　　　　王旬崇　　住高雄市○○區○○路00巷00號
　　　　　　王敏全　　住高雄市○鎮區○○○路00號9樓
　　　　　　　　　　　居高雄市○鎮區○○○路000號
　　　　　　王志銓　　住高雄市○○區○○路000號
　　　　　　王啓晉　　住高雄市○○區○○路00巷00號
　　　　　　王清萬　　住高雄市○○區○○路00巷00號
　　　　　　王美靜　　住新北市○○區○○路○段00巷000 弄
　　　　　　　　　　　00號
　　　　　　王美滿　　住新北市○○區○○路000巷00號4樓
　　　　　　王俊能　　住高雄市○○區○○路000號
　　　　　　王米卿　　住高雄市○○區○○路00○0號
　　　　　　王吉雄　　住高雄市○○區○○路000號
　　　　　　王自在　　住高雄市○○區○○路00號
　　　　　　王永田　　住高雄市○○區○○○路000巷0號
　　　　　　王永志　　住同上
　　　　　　王永毅　　住同上
　　　　　　王政得　　住高雄市○○區○○路000○0號
　　　　　　王政鄉　　住高雄市○○區○○路00○0號
　　　　　　王清忠　　住高雄市○○區○○路00○0號
　　　　　　陳清男　　住高雄市○○區○○路00號
　　　　　　王簡退　　住高雄市○○區○○路000號
　　　　　　王文聖　　住高雄市○○區○○路000號
　　　　　　王雪梅　　住高雄市○○區○○路000號
　　　　　　李王鳳琴（王政吉之繼承人）
　　　　　　　　　　　住高雄市○鎮區○○路00號
　　　　　　王鳳珠（王政吉之繼承人）
　　　　　　　　　　　住高雄市○○區○○路000號
　　　　　　王照隆（王政吉之繼承人）
　　　　　　　　　　　住高雄市○○區○○路000號
　　　　　　王澤宇（王政吉之繼承人）
　　　　　　　　　　　住高雄市○○區○○路000○00號
　　　　　　王湘芸（王政吉之繼承人）
　　　　　　　　　　　住同上
　　　　　　王冠傑（王政吉之繼承人）
　　　　　　　　　　　住澎湖縣○○鄉○○村○○000號
　　　　　　　　　　　居高雄市○○區○○路000○00號
　　　　　　王翁富美（王崑城之繼承人）
　　　　　　　　　　　住高雄市○○區○○○路00巷0○00號
　　　　　　陳王愛蓮（王崑城之繼承人）
　　　　　　　　　　　住高雄市○○區○○路000巷00號
　　　　　　王高孝（王崑城之繼承人）
　　　　　　　　　　　住高雄市○○區○○街000號
　　　　　　王高邦（王崑城之繼承人）
　　　　　　　　　　　住臺南市○○區○○○街00號
　　　　　　王高敏（王崑城之繼承人）
　　　　　　　　　　　住臺南市○○區○○街00巷00號
上列當事人間請求分割共有物事件，本院裁定如下：
    主  文
本件應由王翁富美、陳王愛蓮、王高孝、王高邦、王高敏為被告
王崑城之承受訴訟人，續行訴訟程序。
    理  由
一、按當事人死亡者，訴訟程序在有繼承人、遺產管理人或其他
    依法令應續行訴訟之人承受其訴訟以前當然停止；第168 條
    至第172 條及第174 條所定之承受訴訟人，於得為承受時，
    應即為承受之聲明；他造當事人，亦得聲明承受訴訟；當事
    人不聲明承受訴訟時，法院亦得依職權，以裁定命其續行訴
    訟，民事訴訟法第168 條、第175 條、第178 條分別定有明
    文。
二、查本件原告起訴後，被告王崑城於民國110 年8 月30日死亡
    ，其繼承人為王翁富美、陳王愛蓮、王高孝、王高邦、王高
    敏，且未拋棄繼承等情，有家事事件公告查詢結果、王崑城
    及其繼承人之戶籍資料等在卷可稽。經原告具狀聲明應由上
    開王崑城之繼承人承受訴訟，核與民事訴訟法第175 條第2
    項之規定相符，應予准許。爰依前揭規定，裁定如主文。
中    華    民    國   111    年    1     月    27    日
                  鳳山簡易庭  法  官  楊儭華
以上正本係照原本作成。
如對本裁定抗告須於裁定送達後10日內向本院提出抗告狀，並繳
納裁判費新台幣1,000元。
中    華    民    國   111    年    1     月    27    日
                              書記官  李冠毅